臺灣宜蘭地方法院民事小額判決
111年度羅小字第94號
原      告  新光產物保險股份有限公司


法定代理人  吳昕紘  
訴訟代理人  袁子謙  
            黃品豪  
            吳宜鋒  
被      告  李東翰  
上列當事人間請求侵權行為損害賠償（交通）事件，本院於中華
民國111年7月25日言詞辯論終結，判決如下：
　　主　文
被告應給付原告新臺幣壹萬貳仟玖佰零壹元，及自民國一百一十
年十二月一日起至清償日止，按週年利率百分之五計算之利息。
原告其餘之訴駁回。
訴訟費用新臺幣壹仟元由被告負擔十分之七，餘由原告負擔。
本判決第一項得假執行。
　　事實及理由
壹、程序部分
    本件被告經合法通知，未於言詞辯論期日到場，核無民事訴
    訟法第386條各款所列情形，爰依民事訴訟法第436條之23、
    第436條第2項、第385條第1項前段之規定，准原告之聲請，
    由其一造辯論而為判決。
貳、實體部分　　
一、原告主張：被告於民國110年4月7日19時46分許，駕駛車牌
    號碼000-0000號車輛，於宜蘭縣○○鎮○○路00號南門地下停車
    場，因倒車疏未注意而撞及訴外人楊淑惠所有車牌號碼000-
    0000號自用小客車（下稱系爭車輛）。茲因系爭車輛業經楊
    淑惠向原告投保車體險，而上開保險事故發生在保險期間，
    原告乃依保險契約之約定，給付系爭車輛之修復費用合計新
    臺幣（下同）20,110元（工資5,100元、零件費用8,010元、
    塗裝7,000元），原告已依法取得代位求償之權。為此，爰
    依保險法第53條規定及民法侵權行為之法律關係，提起本件
    訴訟等語，並聲明：被告應給付原告20,110元，及自起訴狀
    繕本送達翌日起至清償日止，按週年利率5%計算之利息。
二、被告經合法通知，未於言詞辯論期日到場，亦未提出書狀為
    任何聲明或陳述。
三、得心證之理由：
(一)查原告主張被告因過失致原告所承保車體險之系爭車輛受有
    損害，原告已賠付被保險人楊淑惠系爭車輛修復費用20,110
    元（工資5,100元、零件費用8,010元、塗裝7,000元）等情
    ，業據原告提出與其所述相符之車險保單查詢列印、系爭車
    輛行照影本、現場蒐證照片、宜蘭縣政府警察局羅東分局開
    羅派出所道路交通事故當事人登記聯單─非交通事故、道路
    交通事故現場圖、估價單、發票等為據，並與宜蘭縣政府警
    察局羅東分局檢送本院之道路交通事故現場圖、現場照片等
    相符（見本院卷第14-20、29-43頁），又被告對於原告上開
    主張之事實，已於相當期間受合法通知，而於言詞辯論期日
    未到場，亦未提出書狀作何聲明或陳述，依民事訴訟法第28
    0條第3項、第1項之規定，視同自認，本院綜合上開證據調
    查結果，自堪信原告主張上開事實為真實。
(二)再「因故意或過失，不法侵害他人之權利者，負損害賠償責
    任。」「汽車、機車或其他非依軌道行駛之動力車輛，在使
    用中加損害於他人者，駕駛人應賠償因此所生之損害。」「
    不法毀損他人之物者，被害人得請求賠償其物因毀損所減少
    之價額。」「負損害賠償責任者，除法律另有規定或契約另
    有訂定外，應回復他方損害發生前之原狀。」「第1項情形
    ，債權人得請求支付回復原狀所必要之費用，以代回復原狀
    。」「損害賠償，除法律另有規定或契約另有訂定外，應以
    填補債權人所受損害及所失利益為限。」民法第184條第1項
    前段、第191條之2前段、第196條、第213條第1項、第3項、
    第216條第1項分別定有明文。又「被保險人因保險人應負保
    險責任之損失發生，而對於第三人有損失賠償請求權者，保
    險人得於給付賠償金額後，代位行使被保險人對於第三人之
    請求權；但其所請求之數額，以不逾賠償金額為限。」保險
    法第53條第1項亦有明文。查本件原告與楊淑惠就系爭車輛
    訂有車體險之保險契約，業如前述，又被告因過失行為致系
    爭車輛受有損害，原告並因而支出車體險保險金等情，亦經
    本院認定如前，揆諸前揭規定，原告自得於給付金額範圍內
    ，代位行使楊淑惠對被告之損害賠償請求權，而向被告請求
    給付。
(三)復按依民法第196條請求賠償物被毀損所減少之價額，得以
    修復費用為估定之標準，但以必要者為限（如修理材料以新
    品換舊品，應予折舊）（最高法院77年度第9次民事庭會議
    決議㈠意旨參照）。經查系爭車輛因受有前揭損害，其修復
    費用為工資5,100元、零件費用8,010元、塗裝7,000元，業
    如前述，又依行政院所頒固定資產耐用年數表及固定資產折
    舊率之規定，非運輸業用汽車之耐用年數為5年，採定率遞
    減法計算折舊時，折舊率為每年千分之369，而其最後1年度
    之折舊額，加歷年折舊累計額，其總和不得超過該資產成本
    原額10分之9，亦即採用定率遞減法折舊者，最後1年度之未
    折減餘額等於成本10分之1。而查系爭車輛係於103年12月出
    廠，迄本件車禍發生時即110年4月，已6年餘而逾汽車之耐
    用年數，揆諸前開說明，其零件部分應扣除折舊費用10分之
    9，則系爭車輛之零件扣除折舊後之修復費用估定為801元，
    再加計無折舊問題之工資費用5,100元、塗裝費用7,000元，
    故系爭車輛必要之修復費用合計為12,901元（計算式：801
    元+5,100元+7,000元=12,901元），揆諸前揭說明，原告請
    求被告給付系爭車輛之必要修復費用即12,901元，應屬有據
    。
(四)按「給付無確定期限者，債務人於債權人得請求給付時，經
    其催告而未為給付，自受催告時起，負遲延責任。其經債權
    人起訴而送達訴狀，或依督促程序送達支付命令，或為其他
    相類之行為者，與催告有同一之效力。」「遲延之債務，以
    支付金錢為標的者，債權人得請求依法定利率計算之遲延利
    息。」「應付利息之債務，其利率未經約定，亦無法律可據
    者，週年利率為百分之5。」民法第229條第2項、第233條第
    1項前段、第203條分別定有明文。原告對被告之損害賠償請
    求權，為未定給付期限之金錢債權，揆諸前揭規定，原告請
    求被告給付自起訴狀繕本送達被告翌日即110年12月1日（見
    本院卷第47頁）起之法定遲延利息，亦有理由。
四、綜上所述，原告依保險代位及侵權行為之法律關係，請求被
    告給付12,901元，及自起訴狀繕本送達被告翌日即110年12
    月1日起至清償日止，按年息5%計算之利息，為有理由，應
    予准許。逾此部分之請求，則屬無據，應予駁回。
五、本件係就民事訴訟法第436條之8適用小額訴訟程序所為被告
    一部敗訴之判決，依民事訴訟法第436條之20之規定，被告
    敗訴部分應依職權宣告假執行。
六、按適用小額訴訟程序事件法院為訴訟費用之裁判時，應確定
    其費用額，民事訴訟法第436條之19定有明文，爰依後附計
    算書確定本件訴訟費用額如主文第3項所示。
七、訴訟費用負擔之依據：民事訴訟法第79條。 　　　　
中　　華　　民　　國　　111 　年　　8 　　月　　22　　日
                  臺灣宜蘭地方法院羅東簡易庭
　　　　　　　　　            法　官　張文愷
計算書：
項目 金額（新臺幣） 備註 第一審裁判費 1,000元  合計 1,000元  
　　　　 　　　　　　　　　 
以上正本係照原本作成。
對於本件判決如有不服，應於收受送達後20日內向本院提出上訴
書狀，上訴於本院合議庭，並按他造當事人之人數附具繕本。
當事人之上訴，非以判決違背法令為理由不得為之，上訴狀應記
載上訴理由，表明下列各款事項：
㈠原判決所違背之法令及其具體內容。
㈡依訴訟資料可認為原判決有違背法令之具體事實。
如委任律師提起上訴者，應一併繳納上訴審裁判費。
中　　華　　民　　國　　111 　年　　8 　　月　　22　　日
                             書記官  林仁修